臺灣雲林地方法院刑事判決　　　　　　94年度交簡上字第30號
上　訴　人
即聲 請 人　臺灣雲林地方法院檢察署檢察官
被　　　告　丙○○
上列上訴人因被告過失傷害案件，不服本院虎尾簡易庭94虎交簡
字6 號，中華民國94年5 月31日第一審判決（聲請簡易處刑案號
：93年度調偵字第82號），提起上訴，本院判決如下︰
    主  文
上訴駁回。
丙○○緩刑貳年。
    事  實
一、丙○○於民國（下同）93年12月26日3 時38分許，駕駛車號
    7W-3889 號自小客車，沿雲林縣虎尾鎮○○街由南往北方向
    行駛，行經與西安街交岔路口時，原應注意遵守燈光號誌，
    遇閃光黃燈應減速慢行，並應注意車前狀況，隨時採取必要
    之安全措施，而依當時情形並無不能注意之情事，詎其仍毫
    不減速，未注意左右來車，以時速40公里以上行進，適有甲
    ○○（本院另為94交簡上字28號判決）駕駛車牌號碼SF-110
    9 號自小客車沿西安街由東往西方向行駛，行經上開交岔路
    口，丙○○見狀煞車不及，其所駕駛之自小客車車頭攔腰撞
    上甲○○所駕駛之自小客車左側車身，致該車駕駛車門嚴重
    凹陷，使甲○○受有左側恥骨閉鎖性骨折、膀胱損傷並血尿
    之傷害，丙○○自小客車亦因撞擊猛裂，車前保險桿掉落，
    車頭受損，丙○○亦受有頭部外傷併輕微腦震盪、胸部挫傷
    之傷害。丙○○於肇事後，警方前往現場處理時，於警方尚
    未知悉何人犯罪前，主動向警方自首犯罪並接受裁判。
二、案經甲○○訴由雲林縣警察局虎尾分局報告臺灣雲林地方法
    院檢察署檢察官偵查起訴。
    理  由
一、認定犯罪之理由與證據：
  (一)被告丙○○於本院審理中承認過失，丙○○於92年12月26日
    警訊中陳述：「我抵肇事路口，一部自小客車SF-1109 由我
    右側西安街直行，我發現時煞車已來不及相撞，... 對方突
    然出現，我來不及反應」等語（警訊卷內）。
  (二)按駕駛人應注意車前狀況，並隨時採取必要之安全措施；及
    閃光紅燈表示「停車再開」，車輛應減速接近，先停止於交
    岔路口前，讓幹線道車優先通行後認為安全時，方得續行；
    閃光黃燈表示「警告」，車輛應減速接近，注意安全，小心
    通過；道路交通安全規則第94條第3 項、道路交通標誌標線
    號誌設置規則第211 條第1 款、第2 款分別定有明文。台灣
    省嘉雲區車輛行車事故覆議鑑定委員會，鑑定結果：「甲○
    ○駕駛自小客車，於夜間行經閃光紅燈號誌交岔路口，支線
    道車未暫停讓幹線道車先行，為肇事主因。丙○○駕駛自小
    客車，於夜間行經閃光黃燈號誌交岔路口，未注意安全，小
    心通過，為肇事次因。」（93偵字2727號卷28頁）
  (三)道路交通事故現場圖1 份，繪製2 車碰撞後停留在十字路口
    中心附近，顯見2 車是剛起步或非高速行駛（否則會有翻車
    或被衝離原地現象）；另有道路交通事故調查表(一)(二)記載當
    時天候晴、夜間有照明、道路平坦無缺陷、路面無障礙等，
    並無不能注意之原因（附警卷內）。
  (四)照片15張（附警卷內）。
  (五)車禍發生後，丙○○於當日凌晨3 時52分接受呼氣酒測，酒
    測值0.18MG/L。甲○○於當日凌晨4 時59分接受酒測，酒測
    值為0 （附警卷內）。
  (六)診斷證明書2 份，丙○○受有「頭部外傷並輕微腦震盪，胸
    部挫傷」之傷害；甲○○受有「左側恥股閉鎖性骨折、膀胱
    之損傷併血尿」之傷害（附警卷內）。
  (七)甲○○於本院審理中亦承認過失，另先前於93年2 月3 日警
    訊中陳述：「當時道路狀況我不清楚，車輛很少，快要到西
    安、永安街口時，就被撞倒，之後有聽到一對男女說快叫救
    護車，之後我就去醫院」（警訊筆錄），及偵查中陳述「（
    問：有無看到對方車子？）沒有，當時我的車速很慢，車子
    剛好起步一下沒多久就被撞倒了」等語（93偵2727號卷13頁
    ）。
  (八)虎尾分局交通事故肇事人自首情形記錄表一紙。
  (九)綜合上述證據及理由，被告丙○○過失傷害犯行，事證明確
    ，已可認定。
二、論罪科刑：
  (一)原審認為被告罪證明確，適用刑事訴訟法449 條第1 項前段
    、第454 條第2 項、刑法第284 條第1 項前段、第41條第1
    項前段、第62條前段，罰金罰鍰提高標準條例第1 條前段、
    第2 條，審酌被告丙○○之過失情節較輕，犯罪後已自首等
    因素，量處拘役40日，並諭知易科罰金之標準。經核原判決
    認定事實、適用法律並無違誤，量刑亦屬妥適。檢察官以原
    判決量刑過輕，執以為上訴意旨，指摘原判決不當，尚無理
    由，應予駁回。
  (二)甲○○與丙○○已於本院審理中達成和解，經查被告丙○○
    前未曾受有期徒刑以上刑之宣告，有臺灣高等法院被告全國
    前案記錄表可證，本院認其經此教訓後，當益知警惕，應無
    再犯之虞，因認其所宣告之刑，以暫不執行為適當，併予宣
    告緩刑2 年。
三、適用法律：
  (一)刑事訴訟法第455條之1第3項、第368條。
  (二)刑法第74條第1 款。
本案經檢察官乙○○到庭執行職務。
中　　華　　民　　國　　94　　年　　11　　月　　18　　日
               刑事第四庭 審判長法  官  吳福森
                                法  官  吳基華
                                法  官  葉明松
以上正本證明與原本無異
不得上訴。
                                書記官  顏錦清
中　　華　　民　　國　　94　　年　　11　　月　　21　　日
附錄本案論罪法條：
中華民國刑法第284條
(過失傷害罪)
因過失傷害人者，處 6 月以下有期徒刑、拘役或 500 元以下罰
金，致重傷者，處 1 年以下有期徒刑、拘役或 500 元以下罰金
。
從事業務之人，因業務上之過失傷害人者，處 1 年以下有期徒刑
、拘役或1 千元以下罰金，致重傷者，處 3 年以下有期徒刑、
 拘役或 2 千元以下罰金。
